臺灣臺南地方法院刑事判決　　　　　　　　　　　　　九十一年度易字第八三號
　　公　訴　人　臺灣台南地方法院檢察署檢察官
　　被　　　告　甲○○
　　　　　　　　乙○○
右列被告因賭博案件，經檢察官聲請簡易判決處刑（九十一年度偵字第二八八八號）
，本院簡易庭簽移本院刑事庭依通常程序審理後判決如左：
    主  文
甲○○共同連續意圖營利，聚眾賭博，處有期徒刑伍月，如易科罰金，以參佰元折算
壹日。扣案簽注單（估價單）肆本、簽單參張、簽賭賠率單壹表、賭資新台幣肆萬肆
仟壹佰元均沒收。
乙○○無罪。
    事  實
一、甲○○與不詳姓名綽號「阿明」之成年男子之六合彩賭博組頭共同基於意圖營利
    之概括犯意之聯絡，由甲○○擔任該組頭之俗稱「柱仔腳」之角色，於民國（下
    同）九十一年三月五日起，由甲○○在台南市○區○○路公十一公園內之公共場
    所，接受不特定之賭客簽賭、收取簽賭金，共同連續以俗稱「二星」、「三星」
    、「四星」及「台號」之方式經營六合彩賭博，聚集不特定賭客在上址簽選號碼
    賭博財物，賭客每簽選一支號碼，須交付賭資為新臺幣（下同）十元或八十元，
    所簽選之號碼以每星期二、四同日香港六合彩開出之號碼為準，賭客若簽中「二
    星」，簽十元者，可贏得五百三十元之賭金，簽八十元者可贏得五千三百元之賭
    金，簽中「三星」，簽十元者，可贏得五千三百元賭金，簽八十元者，可贏得五
    萬三千元賭金，簽中「四星」，簽十元者，可贏得七萬元賭金，簽八十元者，可
    贏得七十萬元賭金，台號每支八十元，簽中可贏得一千元。如未簽中，賭資則由
    甲○○轉交予組頭「阿明」所有，甲○○則依賭資每支八十元抽取一元，每十元
    抽五角之比例抽頭營利。迨至同年三月十二日下午五時許，為警查獲，當場自甲
    ○○扣得六合彩簽注單四本、簽單三張、六合彩簽賭倍率表一張、賭資四萬四千
    一百元等物，另自乙○○扣得簽賭號碼單一張。
二、案經臺南市警察局第二分局報請臺灣臺南地方法院檢察署檢察官聲請簡易判決處
    刑，經簡易庭移由本院刑庭依通常程序處理。
    理  由
甲、有罪部分
一、右揭事實，業經被告甲○○於警訊及偵查中坦承不諱，並有扣案之六合彩簽注單
    四本、簽單三張、六合彩簽賭倍率表一張、賭資四萬四千一百元及簽賭號碼單一
    張可資佐證，事證明確，被告甲○○犯行，應堪認定。
二、查被告與不詳姓名綽號「阿明」之成年組頭共同意圖營利，聚眾賭博，且由該組
    頭身兼決定勝負於偶然變數之賭徒身分，與其他簽賭者同在公眾得出入之場所對
    賭，核被告所為，係犯刑法第二百六十六條第一項前段之普通賭博罪、第二百六
    十八條之意圖營利供給賭博場所罪及意圖營利聚眾賭博罪。被告與該組頭於各該
    期香港政府六合彩開獎前之多次聚眾賭博，或與賭徒對賭之行為，均係基於一個
    賭博犯意之決定，達成其同一犯罪之各個舉動，應屬法律概念之一接續行為。另
    二人就上開犯行間，有犯意聯絡及行為分擔，均應論以共同正犯。被告先後經營
    多期，時間緊接，犯罪構成要件相同，顯均係基於概括之犯意反覆為之，所犯上
    揭二罪，應分別依連續犯之規定論以一罪，並依法加重其刑。其一行為而觸犯上
    述二罪名，應依想像競合犯之例，從較重之意圖營利聚眾賭博罪處斷。爰審酌被
    告經營六合彩賭博，危害社會經濟秩序，敗壞社會善良風俗，惟事後坦承犯行，
    態度良好等一切情狀，處如主文所示之刑，並諭知易科罰金之折算標準，以資懲
    儆。扣案之六合彩簽單（估價單）四本、簽單三張、簽賭倍率表，為被告所有供
    犯罪所用之物，被告部春惠身上查獲之四萬四千一百元，為其所有因犯罪所得之
    物，並依刑法第三十八條第一項第二、三款之規定宣告沒收。
乙、無罪部分
一、公訴意旨略以：九十一年三月十二日下午五時許，甲○○在台南市公十一公園接
    受不特定賭客簽賭六合彩時，適有賭客乙○○，正向甲○○簽注時，為警查獲，
    因認其涉有刑法第二百六十六條第一項之公然賭博罪嫌。
二、按犯罪事實應依證據認定之，無證據不得推定其犯罪事實；又不能證明被告犯罪
    者，即應諭知無罪之判決，刑事訴訟法第一百五十四條、第三百零一條第一項分
    別定有明文。
三、本件公訴人認被告乙○○涉有公然賭博罪嫌，無非以查獲當時，乙○○確已報簽
    賭號碼給甲○○寫在估價單上，並有一五八號估價單一紙為證等資為依據。訊之
    被告乙○○固不否認在場，且扣案之一五八號的號碼確係其用簽賭之號碼，惟辯
    稱：其尚未將簽賭所需金額交付甲○○。
四、經查，被告乙○○確實已報號碼給被告甲○○簽寫在估價單上做為簽賭輸贏之依
    據等情，不僅乙○○自承明確，核與被告甲○○所供述相合。惟被告乙○○辯稱
    尚未交錢一節，經甲○○到場供稱「我在估價單上寫了總金額才表示有向賭客收
    到錢」，參以扣案編號一五八估價單上之號碼，確實尚未計載總金額，與本件扣
    案之其他簽單（估價單）均有總金額之記載不同，有該簽單卷附可憑，被告乙○
    ○辯稱伊就本件雖有簽賭，惟尚未交付金錢即為警查獲，應屬真實可採。次查，
    本件六合彩賭博行為，係甲○○在公園擺攤，向不認識之大眾聚集簽賭，其賭博
    行為之完成，除有簽注行為外，因賭博態樣多種，賭資各不相同，自須有賭資之
    交付。被告乙○○雖有簽注行為，惟尚未交付賭資即為警查獲，其賭博行為尚在
    未遂，而刑法第二百六十六條第並無處罰未遂行為，故被告乙○○之行為應屬不
    罰。自應為無罪之諭知。其預為簽賭計算用之簽單自無從為沒收之諭知，併此敘
    明。
據上論斷，應依刑事訴訟法第四百五十二條、第三百零一條第一項、第二百九十九條
第一項前段，刑法第二十八條、第五十六條、第二百六十六條第一項前段、第二百六
十八條、第四十一條第一項前段、第五十五條、第三十八條第一項第二、三款，罰金
罰鍰提高標準條例第一條前段、第二條，判決如主文。
中      華      民      國      九十一      年    七    月    二十九    日
                              臺灣臺南地方法院刑事第五庭
                                      法  官  陳振謙
右正本證明與原本無異
如不服本判決應於送達後十日內向本院提出上訴狀
中      華      民      國      九十一      年    七    月    二十九    日
                                      書記官  古屏榮
附錄本案論罪科刑法條全文：
刑法第二百六十八條：意圖營利，供給賭博場所或聚眾賭博者，處三年以下有期徒刑
                    ，得併科三千元以下罰金。
刑法第二百六十六條第一項前段：在公共場所或公眾得出入之場所賭博財物者，處一
                              千元以下罰金。
